# 关于‘‘负债的计量属性’’的问题

提问人：EdwardGrieg 时间：2015-05-04 16:58:05
@chenyiwei

回答人：chenyiwei
其实可以总结为：此类交易应分拆为“资产或负债的终止确认”和“资产或负债的初始确认”等两项或多项交易，分别按照各自适用的原则进行会计处理。其中： 1 、资产的初始确认和终止确认适用各相关资产类会计准则。其中对于金融资产的初始确认适用CAS 22，对金融资产的终止确认适用CAS 23。 2 、负债的初始确认和终止确认，除了职工薪酬、股份支付相关负债参考其他相关准则规定外，可参考CAS 22对金融负债的初始确认和终止确认规定。

提问人：EdwardGrieg 时间：2015-05-04 20:30:16
你终于来啦，等你好久啦。 按你说的这样处理倒是可以理解，但对于以付出非货币性资产处置债务这种有关债务重组的经济事项应如何进行理解呢？为什么在这种情况下要以账面价值对资产和负债进行计量呢？ 期盼您的解释。

回答人：chenyiwei
以非货币性资产抵偿债务一般可理解为按公允价值处置非货币性资产和以处置所得价款偿还债务两笔业务，分别按各自适用的原则处理。